臺灣彰化地方法院刑事判決　　　　　　　100年度訴字第900號
公　訴　人　臺灣彰化地方法院檢察署檢察官
被　　　告　洪彩瑜
上列被告因違反毒品危害防制條例案件，經檢察官提起公訴（10
0年度毒偵字第954號），被告於本院準備程序中就被訴事實為有
罪之陳述，經本院改依簡式審判程序審理，判決如下：
    主  文
洪彩瑜施用第一級毒品，處有期徒刑玖月。另案扣押之注射針筒
捌支、鏟管貳支、玻璃球拾支，均沒收。
    犯罪事實
一、洪彩瑜前因施用第一、二級毒品案，經本院以99年度毒聲字
    第7號刑事裁定送觀察、勒戒後，認無繼續施用傾向，於民
    國99年5月12日觀察勒戒執行完畢釋放，並由臺灣彰化地方
    法院檢察署檢察官以98年度毒偵字第2553號、99年度毒偵字
    第400、436、502號為不起訴處分確定。詎猶不知悔改，復
    基於施用第一級毒品海洛因及第二級毒品甲基安非他命之犯
    意，於100年4月25日晚上9時許，在彰化縣田中鎮○○里○
    ○路○段608巷226號內，以將第一級毒品海洛因及第二級毒
    品甲基安非他命同時置入玻璃球內燒烤吸食其煙霧方式，施
    用第一級毒品海洛因及第二級毒品甲基安非他命1次。嗣於
    100年4月25日晚上11時15分許，為警在彰化縣田中鎮○○里
    ○○路○段608巷226號查獲，並扣得注射針筒8支、鏟管2支
    、玻璃球10支，經徵其同意採集尿液送驗，結果呈嗎啡、可
    待因、安非他命及甲基安非他命陽性反應，而知上情。
二、案經彰化縣警察局芳苑分局報告臺灣彰化地方法院檢察署檢
    察官偵查起訴。
    理  由
一、被告洪彩瑜於本院準備程序中，就上揭犯罪事實均為有罪之
    陳述，且所犯係死刑、無期徒刑、最輕本刑為3年以上有期
    徒刑以外之罪，經本院合議庭依刑事訴訟法第273條之1第1
    項之規定，裁定由受命法官一人獨任進行簡式審判程序，先
    予敘明。
二、上開犯罪事實，迭據被告洪彩瑜於本院準備程序及審理時自
    白不諱。且被告洪彩瑜於100年4月25日經警採尿送驗，呈安
    非他命、甲基安非他命、可待因、嗎啡陽性反應，有彰化縣
    警察局芳苑分局毒品人口採驗尿液登記簿及100年5月6日詮
    昕科技股份有限公司濫用藥物尿液檢驗報告各1紙附卷足稽
    。復有注射針筒8支、鏟管2支、玻璃球10支扣案足稽，足徵
    ，被告自白與事實相符，得作為不利被告認定依據，事證明
    確，應依法論科。
三、被告於99年間因施用第一級毒品案件，經本院以99年度毒聲
    字第7號刑事裁定送觀察、勒戒後，認無繼續施用傾向，於9
    9年5月12日觀察勒戒執行完畢釋放，並由臺灣彰化地方法院
    檢察署檢察官以98年度毒偵字第2553號、99年度毒偵字第40
    0、436、502號為不起訴處分確定之事實，有臺灣高等法院
    被告在監在押全國紀錄表及臺灣高等法院被告前案紀錄表足
    稽。故被告係於初次觀察、勒戒執行完畢釋放後5年內，再
    犯本件施用毒品犯行，按諸毒品危害防制條例第20條及第23
    條條文，被告所為本件施用第一級毒品罪行，應直接訴追處
    罰。
四、核被告洪彩瑜所為，係犯毒品危害防制條例第10條第1項、
    第2項之施用第一級、第二級毒品罪。被告為供施用而持有
    各該毒品之低度行為，應各為其施用之高度行為所吸收，均
    不另論罪。被告同時施用第一、二級毒品之犯行，係一行為
    觸犯數罪名之想像競合犯，為裁判上一罪之關係，應依刑法
    第55條之規定，從一重之施用第一級毒品罪論處。爰審酌被
    告曾因施用毒品經送觀察、勒戒，仍未知警惕，再犯本案之
    罪，足見其雖經觀察、勒戒之治療程序，仍未徹底戒除惡習
    遠離毒害，顯未能善體國家設置觀察、勒戒及戒治機構，協
    助毒品施用者戒除毒害之良法美意，惟念及施用毒品本質上
    係戕害自身健康之行為，尚未嚴重破壞社會秩序或侵害他人
    權益，暨其犯罪之動機、目的、所生危害及犯罪後坦承犯行
    ，犯後態度良好，及前所犯施用第一級、第二級毒品案，經
    本院以100年度訴字第702號判決判處有期徒刑8月，本案所
    處罪刑實不宜低於前次犯行所處有期徒刑8月，以免使被告
    誤認犯越多次同質性犯罪，可越判越輕等一切情狀，量處如
    主文所示之刑，以資儆懲。另案扣押之注射針筒8支、鏟管2
    支、玻璃球10支，雖扣案於臺灣彰化地方法院檢察署100 年
    度偵字第3915、4512號被告洪彩瑜所犯販賣毒品案中，並經
    檢察官於該販賣案之起訴書聲請宣告沒收，惟該等另案扣押
    物品係被告所有，供其本件施用第一、二級毒品所用之工具
    ，與販賣毒品案無關之情，業據被告於本院審理時供承在卷
    ，爰依刑法第38條第1項第2款，宣告沒收之。
據上論斷，應依刑事訴訟法第273條之1第1項、第299條第1項前
段，毒品危害防制條例第10條第1項、第2項、第18條第1項前段
，刑法第11條、第55條、第38條第1項第2款，判決如主文。
本案經檢察官施教文到庭執行職務。
中    華    民    國   100    年    8     月    5     日
                  刑事第四庭  法  官  陳義忠
以上正本證明與原本無異。
如不服本判決應於收受判決後10日內，向本院提出上訴書狀，並
應敘述具體理由;其未敘述上訴理由者，應於上訴期間屆滿後20
日內向本院補提理由書（均須按他造當事人之人數附繕本）「切
勿逕送上級法院」。
中    華    民    國   100    年    8     月    5     日
                              書記官  吳曉玟
毒品危害防制條例第10條
施用第一級毒品者，處6月以上5年以下有期徒刑。
施用第二級毒品者，處3年以下有期徒刑